臺灣嘉義地方法院民事判決
110年度嘉簡字第330號
原      告  林師毅  
訴訟代理人  梁樹綸律師
被      告  李蔚柔  



上列當事人間遷讓房屋事件，本院於民國110年7月28日言詞辯論
終結，判決如下：
    主  文
一、被告應該將門牌號碼嘉義市○區○○街000巷00弄00號2樓1房屋
    騰空遷讓返還原告。
二、訴訟費用新臺幣(下同)1,880元由被告負擔。
三、本判決可以假執行，但被告如以179,800元為原告預供擔保
    ，可以免為假執行。
    事實及理由
一、被告經合法通知，沒有於言詞辯論期日到場，也沒有民事訴
    訟法第386 條所列各款情形，本院依照原告的聲請，在只有
    原告一方到場辯論的情形下作成判決。
二、原告主張：
（一）原告與被告原有婚約，原定於民國104年10月26日辦理結
      婚登記，原告所有門牌號碼嘉義市○區○○街000巷00弄00號
      2樓1房屋（下稱系爭房屋）供作婚後同居住所。沒想到，
      104年10月25日婚宴後，被告不知何故，不願意辦理登記
      ，幾經溝通，仍不願意。因此，在108年5月在原告父母、
      原告及被告、被告母親協議下，解除婚約。
（二）原告考量兩造曾相愛多年，疼惜被告，因此協議約定再借
      被告多住半年，如放寬以108年5月31日起算，最多住至10
      8年11月30日就應搬離。但期限屆滿，被告仍不願返還。
      原告多次前往系爭房屋，詢問被告何時搬離，被告閃避不
      談，不願搬離。原告在110年3月9日曾以存證信函催告被
      告搬離，並聲請調解，但被告未到。
（三）兩造借貸關係既然已經消滅，原告也表明絕不同意被告繼
      續使用，被告應返還借用物。被告無合法正當權源繼續占
      用系爭房屋，屬於無權占有，應該返還。
（四）聲明：如主文所示。
三、被告沒有於言詞辯論期日到場，也沒有提出書狀作何聲明或
    陳述。
四、得心證之理由：　
(一)按當事人對於他造主張之事實，於言詞辯論時不爭執者，視
    同自認；當事人對於他造主張之事實，已於相當時期受合法
    之通知，而於言詞辯論期日不到場，亦未提出準備書狀爭執
    者，準用第1項之規定，民事訴訟法第280條第1項前段及同
    條第3項定有明文，而上開條文依同法第436條第2項規定，
    於簡易程序也有適用。
(二)原告主張的事實，已經提出系爭房屋稅及證明書、土地及房
    屋謄本、存證信函、調解通知書為證，而且本件載有原告主
    張上開事實的民事起訴狀繕本，已經送達給被告，被告於本
    院審理中經受合法的通知，沒有於言詞辯論期日到場，也沒
    有提出其他書狀表示爭執，因此依照法律規定，視同自認，
    原告的主張應該可以相信是事實。
(三)按稱使用借貸者，謂當事人一方以物交付他方，而約定他方
    於無償使用後返還其物之契約；借用人應於契約所定期限屆
    滿時，返還借用物，民法第464條、第470條第1項前段分別
    有明文規定。次按所有人對於無權占有或侵奪其所有物者，
    得請求返還之。民法第767條第1項前段也有明文。
(四)本件原告將系爭房屋交付被告使用，且雙方最後約定使用期
    限為半年，期限已屆至仍未歸還等情形，已如上述，依照上
    開規定，貸與人即原告請求被告返還系爭房屋，就有法律上
    依據。
五、結論，本件使用借貸契約既已因期限屆滿而消滅，被告就喪
    失占有權源。所以，原告依照民法第470條第1項、第767條
    規定，請求被告將系爭房屋騰空遷讓返還原告，為有理由，
    應予准許。
六、本件是依民事訴訟法第427條第1項適用簡易程序的案件所為
    被告敗訴之判決，依同法第389條第1項第3款之規定，應依
    職權宣告假執行，並依職權宣告被告預供擔保後可以免為假
    執行。
七、訴訟費用負擔之依據：依民事訴訟法第78條。 　　　　
中　　華　　民　　國　　110 　年　　8 　　月　　11　　日
                  臺灣嘉義地方法院嘉義簡易庭
                                  法　官　吳芙蓉
以上正本係照原本作成。
如對本判決上訴，須於判決送達後20日內向本庭（嘉義市文化路
308之1號）提出上訴狀（均須按他造當事人之人數附繕本）。
中　　華　　民　　國　　110 　年　　8 　　月　　11　　日
                                  書記官  葉芳如